【裁判字號】    99,易,829
【裁判日期】    990414
【裁判案由】    竊盜
【裁判全文】
臺灣高雄地方法院刑事判決               99年度易字第829號
公  訴  人  臺灣高雄地方法院檢察署檢察官
被      告  丙○○
上列被告因竊盜案件，經檢察官提起公訴（99年度偵字第12071
號、第12329 號），被告於準備程序就被訴事實為認罪之陳述，
經告知其簡式審判程序之旨，並聽取當事人之意見後，本院依簡
式審判程序審理，判決如下：
    主    文
丙○○犯踰越安全設備、夜間侵入有人居住建築物竊盜罪，累犯
，處有期徒刑柒月。又犯竊盜罪，累犯，處有期徒刑肆月。應執
行有期徒刑拾月。
    事    實
一、丙○○前於民國（下同）94年間因竊盜案件，經本院以95年
    度易字第86號判決判處有期徒刑5 月確定，於95年11月30日
    入監執行，並於96年4 月29日執行完畢。詎仍不知悔悟，因
    缺錢生活花用，竟意圖為自己不法之所有，基於竊盜之犯意
    ，(一)於99年3 月10日0 時許之夜間，見位於高雄市戊○區○○○路242 號「黃耆中醫診所」之有人居住建築物夜間已無
    營業，自其2 樓窗戶未鎖紗窗之安全設備攀爬，侵入該診所
    內（侵入建築物部分未據告訴），徒手竊取乙○○所管領之
    手提式電腦3 台、電鑽1 台、電鋸1 台及現金新台幣（下同
    ）300 元（乙○○警詢價值總計約3 萬元）得手後離去，並
    持以變賣得款約2 百元花用完畢；(二)於99年4 月6 日23時40
    分許，見高雄縣己○市○○街54巷25號公寓1 樓大門未關，
    即侵入該公寓門牌25之3 號甲○○管領之住宅頂樓露天陽台
    （侵入住居部分未據告訴），徒手竊取甲○○所有包裝在1
    只印有「福聚烯」化學袋內之鑽頭14支及銼刀3 支（甲○○
    警詢價值約5 千元），得手後攜帶該袋鑽刀類下樓時，因該
    鑽刀類碰撞聲為屋內之甲○○聽聞，乃起身上樓查看之際，
    適在頂樓樓梯發現予以攔阻，並通知警方到場處理（該袋鑽
    刀類已經警發還甲○○），而查悉上情。
二、案經高雄市政府警察局戊○分局、高雄縣政府警察局己○分
    局移送臺灣高雄地方法院檢察署檢察官偵查起訴。
    理    由
一、按本件被告丙○○所犯為死刑、無期徒刑、最輕本刑為3 年
    以上有期徒刑或高等法院管轄第一審案件以外之罪，其於準
    備程序中就被訴事實為有罪之陳述，經告知其簡式審判程序
    之旨，並聽取當事人之意見後，本院認無不得或不宜適用簡
    式審判程序之處，依刑事訴訟法第273 條之1 第1 項規定，
    以簡式審判程序審理，合先敘明。
二、上開事實，業據被告於偵訊及本院審理中坦承不諱，核與證
    人即被害人乙○○、甲○○於警詢之證述相符屬實，且就事
    實(一)部分，並有乙○○指認被告照片2 張、「黃耆中醫診所
    」內監視器翻拍照片7 張、現場照片3 張在卷可稽；而就事
    實(二)部分，並有搜索扣押筆錄、扣押物品目錄表、甲○○贓
    物認領保管單、現場照片4 張附卷可佐。再本件被告於事實
    (一)之行竊時間99年3 月10日0 時許，已屬日沒後日出前之夜
    間已明。再就事實(一)部分，證人乙○○雖於警詢證稱：該診
    所是23時30分許關門，被告應是趁未關門時就躲在診所內某
    處，待關門後再出來行竊云云（參警卷第2 頁），然由卷內
    監視錄影畫面時間均顯示係3 月11日凌晨時間（參警卷第6
    至9 頁），並無其他證據顯示被告係在該診所關門前即隱匿
    其內而犯之，自無從為此認定。從而，被告確有事實(一)之踰
    越安全設備、夜間侵入有人住居建築物竊盜、事實(二)之竊盜
    均既遂之犯行，事證明確，堪以認定，應依法論科。
三、按刑法第321 條第1 項第1 款之規定情形，竊盜因夜間侵入
    而加重其刑者，以其於侵害財產監督權外，兼妨害家宅、有
    人居住建築物之安寧而設，如於未經侵入以前，即有竊盜之
    意思，以侵入為其竊盜手段者，即應成立該條款之竊盜罪。
    又同條項第2 款所謂安全設備，係指依社會通常觀念足認為
    防盜之設備而言；而所謂有人居住之建築物，乃指有人居住
    或營業使用之建築處所；如踰越有人居住建築物之安全設備
    入內行竊，其越入行為即屬侵入有人居住之建築物，已結合
    於所犯加重竊盜之罪質中，不另論以侵入住宅罪（參最高法
    院25年上字第4168號、第6203號、27年上字第1887號、33年
    上字第1504號、46年台上字第1254號、76年台上字第2972號
    判例意旨）。本件被告於事實(一)，其竊盜之手段，係從2 樓
    窗戶紗窗踰越、夜間侵入「黃耆中醫診所」之有人居住建築
    物內行竊，使他人窗戶之安全設備失其防閑之效用，則就此
    部分，堪認被告有同條項第1 、2 款之加重竊盜事由。
四、核被告所為，就事實(一)部分，係犯刑法第321 條第1 項第1
    款、第2 款之踰越安全設備、夜間侵入有人居住建築物竊盜
    罪；就事實(二)部分，則係犯刑法第320 條第1 項之竊盜罪。
    被告於事實(一)侵入有人居住建築物內犯行，業於刑法第321
    條第1 項第1 款之夜間侵入有人居住建築物竊盜罪中，予以
    包括地評價，僅論以該款之加重竊盜罪，而不另論罪（就事
    實(二)無故侵入他人住宅部分，未據告訴）。又被告於事實(一)
    同時有同條項第1 、2 款之加重事由，仍僅論以一加重竊盜
    罪。起訴書就事實(一)部分雖漏僅列刑法第321 條第1 項第2
    款之法條，然起訴之社會基本事實同一，且為實質上單一犯
    罪，仍由本院併予審究。又被告前有事實欄所示論罪科刑及
    執行之前科，於96年4 月29日有期徒刑執行完畢，有台灣高
    等法院被告前案紀錄表在卷，其於5 年以內再故意犯本件法
    定刑有期徒刑以上之罪，構成累犯，均併予加重其刑。爰審
    酌被告任意侵害他人之財產權，竟踰越安全設備、夜間侵入
    有人居住建築物竊盜、徒手竊盜被害人所有如事實(一)、(二)所
    示之財物，對於被害人居住安寧及財產權造成損害，所為實
    有不該，復屬累犯。惟念及被告因生活困難，鋌而走險，所
    竊財物價值非鉅，且就事實(一)之財物，變賣所得尚微，而就
    事實(二)之財物，已經警發還告訴人，實質上損害已有減輕，
    暨其犯罪之動機、目的、手段等一切情狀，分別量處如主文
    所示之刑，並依法定其應執行之刑，以資懲儆。
據上論結，應依刑事訴訟法第273 條之1 第1 項、第299 條第1
項前段，刑法第321 條第1 項第1 款、第2 款、第320 條第1 項
、第51條第5款，判決如主文。
本案經檢察官丁○○到庭執行職務。
中    華    民    國    99    年    4     月    14    日
                  刑事第二庭    法  官  李昆南
以上正本證明與原本無異。
如不服本判決應於收受送達後10日內向本院提出上訴書狀，並應
敘述具體理由；如未敘述上訴理由者，應於上訴期間屆滿後20日
內向本院補提理由書（均須按他造當事人之人數附繕本）「切勿
逕送上級法院」。
中    華    民    國    99    年    5     月    14    日
                                書記官  莊永利
附錄本判決論罪之法條：
刑法第320條第1項
意圖為自己不法之所有或第三人不法之所有，而竊取他人之動產
者，為竊盜罪，處5年以下有期徒刑、拘役或500元以下罰金。
刑法第321 條第1項
犯竊盜罪而有左列情形之一者，處6 月以上、5 年以下有期徒刑
：
一、於夜間侵入住宅或有人居住之建築物、船艦或隱匿其內而犯
    之者。
二、毀越門扇、牆垣或其他安全設備而犯之者。

司法院資訊處製作；財團法人民間司法改革基金會備份。
